【裁判字號】    96,易,2407
【裁判日期】    970314
【裁判案由】    詐欺
【裁判全文】
臺灣士林地方法院刑事判決              96年度易字第2407號
公  訴  人  臺灣士林地方法院檢察署檢察官
被      告  乙○○
上列被告因詐欺案件，經檢察官提起公訴（96年度偵字第13988
號），本院判決如下：
    主  文
本件公訴不受理。
    理  由
一、公訴意旨略稱：被告乙○○基於幫助詐欺之故意於民國96年
    9月18日，將其所開設彰化銀行士林分行第00000000000000
    號帳戶存摺、金融卡、提款密碼及印鑑章交給詐欺集團使用
    。嗣該詐騙集團於96年9 月19日下午6 時許，打電話給林聖
    儒訛稱在奇摩網站上拍賣，扣款出問題，致林聖儒受騙並匯
    款新臺幣（下同）2 萬9989元至乙○○設立之上揭銀行帳戶
    ，嗣始知受騙並向警方報案。因認被告涉犯刑法第30條第1
    項、第339 條第1 項之罪嫌。
二、按已經提起公訴或自訴之案件，在同一法院重行起訴者，應
    諭知不受理之判決，並得不經言詞辯論為之，刑事訴訟法第
    303 條第2 款、第307 條分別定有明文。
三、查被告乙○○基於幫助他人詐欺財物之不確定故意，於96年
    9月18日某時許，在不詳地點，將其所有之將其所有之安泰
    商業銀行延平分行（以下稱安泰銀行）帳號第000000000000
    0000000 號帳戶之存摺、金融卡、密碼，交付予詐欺集團成
    員，嗣詐欺集團成員即各基於為自己不法所有之意圖，分別
    於：1.96年9 月19日下午5 時17分許，打電話給歐陽芸，佯
    稱其在網路上購物，並利用統一超商付款領貨，惟因填單錯
    誤，須依指示操作自動櫃員機更正，使歐陽芸陷於錯誤，於
    同日下午17時45分許依指示操作後匯款3,092 元至乙○○前
    揭安泰銀行帳戶內。2.同日下午5 時30分許，打電話給陳怡
    婷，佯稱其在網路上購物，因錯按轉帳按鍵，須依指示操作
    自動櫃員機更正，使陳怡婷陷於錯誤，於同日下午5 時41
    分許依指示操作後匯款8,090 元至乙○○前揭安泰銀行帳戶
    內。3.於同日下午5 時10分許，打電話給胡鄉曲，佯稱其於
    網路上購物匯款方式有誤，須依指示操作自動櫃員機更正，
    使胡鄉曲陷於錯誤，於同日下午5 時46分許，依指示操作後
    匯款5,008 元至乙○○前揭安泰銀行帳戶內。4.於同日下午
    6 時許，打電話給楊嘉琪，佯稱其在網路上購物，利用統一
    超商付款領貨，惟因填單錯誤，須依指示操作自動櫃員機更
    正，使楊嘉琪陷於錯誤，於同日下午6 時36分許依指示操作
    後匯款2,9999元至乙○○前揭安泰銀行帳戶內之犯行，經臺
    灣士林地方法院檢察署檢察官偵查後，於96年10月31日以96
    年度偵字第12908 12909 、12910 、12970 號起訴書提起公
    訴，而於96年11月9 日繫屬本院，經本院於96年12月31日以
    96年度易字第2119號刑事案件判處被告有期徒刑6 月，經被
    告提起上訴，刻正於臺灣高等法院97年度上易字第490 號審
    理中等情，業據被告自承在卷（本院97年3 月3 日準備程序
    筆錄），並有蓋有本院收案章戳之台灣士林地方法院檢察署
    96年11月9 日甲○清綱96偵12908 字第14050 號函影本及本
    院96年度易字第2119號刑事判決、臺灣高等法院被告前案紀
    錄表及本院公務電話紀錄在卷可稽。
四、再查被告自承：96年9 月19日在社子公園，將前述安泰銀行
    及本案起訴之彰化銀行士林分行帳戶之存摺、提款卡、密碼
    等資料，以每個帳戶資料1,000 元之代價賣予詐欺集團成員
    等語（本院前述筆錄），再查被告於偵查中供稱：在社子公
    園同時遺失彰化銀行及安泰銀行2 個帳戶等語，業據本院調
    取前述96年度易字第2119號刑事卷宗核閱無誤（本院並影印
    該卷內96年度偵字第12910 號偵查卷第29頁附卷），堪認本
    件起訴之彰化銀行帳戶資料及前案起訴之安泰銀行帳戶資料
    ，係同時脫離被告管理，從而被告於本案辯稱：上開2 帳戶
    是同時交付詐欺集團成員等語，應可採信。被告既將上開2
    帳戶資料同時交予詐欺集團成員，則其本案交付彰化銀行帳
    戶資料所犯之幫助詐欺犯行，與前述已起訴並經本院判決，
    現於臺灣高等法院審理中之97年度上易字第490 號案件之幫
    助詐欺犯行，為同一案件。本案公訴人起訴係於96年12月31
    日繫屬於本院，有本案卷宗首頁收文戳可資佐證，顯係就同
    一案件向本院重行起訴。依照上開說明，本件爰不經言詞辯
    論，逕為諭知不受理之判決。
五、據上論斷，應依刑事訴訟法第303 條第2 款、第307 條判決
    如主文。
中    華    民    國    97    年    3     月    14    日
                  刑事第三庭審判長法  官  杜惠錦
                                  法  官  陳美彤
                                  法  官  江翠萍
以上正本證明與原本無異。
如不服本判決，應於收受送達後10日內向本院提出上訴書狀，其
未敘述上訴之理由者並得於提起上訴後20日內向本院補提理由書
（均須按他造當事人之人數附繕本）。
                                  書記官  陳慧玲
中    華    民    國    97    年    3     月    17    日


司法院資訊處製作；財團法人民間司法改革基金會備份。
